臺灣桃園地方法院刑事判決　　　　　　 99年度簡上字第970號
上　訴　人　臺灣桃園地方法院檢察署檢察官
被　　　告　許拯榮
上列上訴人因被告違反稅捐稽徵法等案件，不服本院民國99年11
月5 日99年度桃簡字第623 號第一審判決（聲請簡易判決處刑案
號：99年度偵緝字第80號），提起上訴，本院管轄之第二審合議
庭判決如下：
    主      文
上訴駁回。
    事實及理由
一、本案經本院審理結果，認原審以被告係犯刑法第216 條、第
    215 條行使業務上登載不實文書罪及稅捐稽徵法第41條逃漏
    稅捐罪，而分別量處有期徒刑3 月，均減為有期徒刑1 月15
    日，應執行有期徒刑3 月，並均諭知易科罰金之折算標準為
    以銀元300 元即新臺幣900 元折算1 日，其認事用法及量刑
    均無不當，應予維持，茲引用第一審判決書記載之事實、證
    據及理由（如附件）。
二、檢察官上訴意旨略以：被告至今尚未賠償告訴人相關損失，
    惡性重大，宣告緩刑不足收警惕之效等語。惟按量刑係法院
    就繫屬個案犯罪之整體評價，為事實審法院得依職權自由裁
    量之事項，量刑判斷當否之準據，應就判決之整體觀察為綜
    合考量，苟已斟酌刑法第57條各款所列情狀，而未逾越法定
    刑度，如無偏執一端，致明顯失出失入情形，上級審法院不
    得單就量刑部分遽指為不當或違法。經查，本案原審審酌被
    告明知為不實之事項，而填製各類所得稅扣繳單憑單暨免扣
    繳憑單已行使，並為不實申報扣抵營利所得，而以此不正當
    方法逃漏上述營利事業所得稅，已影響國家財政收入及稅賦
    之公平性，及犯後已坦承犯行之犯後態度等一切情狀，分別
    量處如主文所示之刑，並諭知易科罰金之折算標準，且被告
    未曾因故意犯罪而受有期徒刑以上刑之宣告，因一時失慮，
    以致誤罹刑章，經此偵查及本院刑之宣告後，當知有所警惕
    而無再犯之虞，並宣告緩刑2 年，顯已就檢察官上訴理由所
    指摘之事項詳予審酌，並無不合，量刑亦甚妥適，執此，原
    審於量刑時已就被告犯罪之各項科刑情狀予以審究，原審量
    刑應屬妥適，亦難認有輕重相差懸殊等失出或失入之違法或
    失當之處，上訴意旨指摘被告尚未賠償告訴人呂紹性之損失
    ，惡性重大，量刑明顯過輕云云，係對原判決就刑之量定已
    詳予說明審酌之事項再為爭執，且呂紹性於本件行使業務上
    登載不實文書罪及逃漏稅捐罪言並非告訴人，僅為申告犯罪
    事實之告發人地位爾，若未實際擔任被告為負責人之建弘公
    司之員工而遭追繳稅捐，亦可向稅捐機關申請復查或提起訴
    願等管道為救濟，要無執以為由認原審有量刑過輕之情事存
    在。是以，原審認事用法並無不當，經核並無不合，是上訴
    人提起本件上訴，為無理由，應予駁回。
據上論斷，應依刑事訴訟法第455 條之1 第1 項、第3 項、第36
8 條、第373 條，判決如主文。
本案經檢察官洪敏超到庭執行職務。
中    華    民    國    100     年    4    月    29    日
                  刑事第十二庭  審判長法  官  許雅婷
                                      法  官  羅國鴻
                                      法  官  黃裕民
以上正本證明與原本無異。
不得上訴。
                                      書記官  蕭秀蓉
中    華    民    國   100    年    4     月    29    日